【裁判字號】    92,毒抗,558
【裁判日期】    921128
【裁判案由】    毒品危害防制條例
【裁判全文】
臺灣高等法院刑事裁定                            九十二年度毒抗字第五五八號
    抗  告  人
    即  被  告  甲○○
右列抗告人因違反毒品危害防制條例案件，不服臺灣桃園地方法院九十二年九月二十
九日裁定（九十二年度毒聲字第二二一三號），提起抗告，本院裁定如左：
    主  文
抗告駁回。
    理  由
一、本件抗告意旨略以：抗告人並無施用第二級毒品安非他命之犯行，僅因當時身體
    不適，遂買感冒藥服用，為此提起抗告云云。
二、經查：抗告人甲○○前因施用毒品案件，經強制戒治期滿，業由臺灣桃園地方法
    院檢察署檢察官於民國九十年六月十三日，以九十年度戒偵字第五一九號為不起
    訴處分確定後，詎其又於九十二年二月十五日一時十分許，為警採尿回溯九十六
    小時內某時，在臺灣地區不詳地點，非法施用第二級毒品安非他命，嗣於九十二
    年二月十二日一時十分許，在高雄市○○區○○路與博愛路口為警查獲，抗告人
    於警詢中雖否認上揭犯行，惟被告為警查獲時，經採尿送驗結果呈安非他命陽性
    反應，此有高雄市政府警察局三民第一分局二月份毒品危害防制條例案件尿液送
    驗編號與真實姓名對照表、高雄市立凱旋醫院煙毒尿液檢驗成績書各一紙附卷足
    憑，且抗告人排放之上開尿液經原審函請行政院衛生署管制藥品管理局複驗，經
    該局以氣相層析質譜儀法（ＧＳ＼ＭＳ）複驗結果亦均呈安非他命及甲基安非他
    命陽性反應，此有該局管檢字第０九二０００六三二五號檢驗成績書附卷可佐，
    雖抗告人辯稱伊當時服用感冒藥，然未能提出所服用之藥物供法院送請鑑定該藥
    物是否含有安非他命成分，則其辯稱當時有服用感冒藥云云，要屬事後卸責之詞
    ，不足採信。又以氣相層析質譜儀之方法作藥物及其代謝產物之定性及定量分析
    檢驗者，幾乎不會有偽陽性反應產生，亦即如尿液中未含有煙毒之反應者，即不
    可能產生因藥物所引起之偽陽性反應（參見行政院國軍退除役官兵輔導委員會榮
    民總醫院八十三年四月七日（八三）北總內字第○三○三九號函）。另施用毒品
    安非他命後約百分之七十於二十四小時內自尿中排出，約百分之九十於九十六小
    時內自尿中排出，因此尿液中可檢驗出安非他命陽性反應，其最長之時間不會超
    過九十六小時。此有行政院衛生署藥物食品檢驗局八十一年二月八日（八一）藥
    檢壹字第００一一五六號函在卷可考，是抗告人施用第二級毒品安非他命之犯行
    ，堪以認定。又抗告人前因施用毒品案件，經臺灣桃園地方法院以八十八年度毒
    聲字第七一三九號裁定觀察、勒戒後，認有繼續施用毒品之傾向後，經臺灣桃園
    地方法院以八十九年度毒聲字第三三三三號號裁定送強制戒治，嗣強制戒治期滿
    ，由臺灣桃園地方法院檢察署檢察官以九十年度戒偵字第五一九號為不起訴處分
    確定，有該不起訴處分書、刑案資料查註紀錄表、臺灣桃園地方法院八十八年度
    毒聲字第七一三九號裁定及臺灣高等法院被告全國前案記錄表在卷可憑，核被告
    係五年內二犯毒品危害防制條例第十條第二項之罪，原審因依同條例第二十條第
    二項之規定，裁定抗告人令入戒治處所，施以強制戒治一年，經核並無不合。抗
    告人仍執前詞，指摘原裁定不當，為無理由，應予駁回。
三、據上論斷，依刑事訴訟法第四百十二條，裁定如主文。
中      華      民      國    九十二    年     十一     月    二十八    日
                              臺灣高等法院刑事第二十四庭
                                  審判長法  官  陳  貽  男
                                        法  官  徐  世  禎
                                        法  官  李  世  貴
右正本證明與原本無異。
不得再抗告。
                                        書記官  魏  汝  萍
中      華      民      國    九十二    年     十一     月    二十八    日


司法院資訊處製作；財團法人民間司法改革基金會備份。
